臺灣高等法院刑事判決
111年度上訴字第2796號
上  訴  人  臺灣新竹地方檢察署檢察官
被      告  周佩鴒
選任辯護人  簡詩家律師（法律扶助律師）    
      
上列上訴人因被告詐欺等案件，不服臺灣新竹地方法院110年度
金訴字第344號，中華民國111年6月21日第一審判決（起訴案號
：臺灣新竹地方檢察署109年度偵字第6174號、109年度少連偵字
第130號），提起上訴，本院判決如下：
    主  文
上訴駁回。
    理  由
一、本案經本院審理結果，認第一審判決以不能證明被告周佩鴒
    犯罪，對被告為無罪之諭知，核無不當，應予維持，並引用
    第一審判決書記載之證據及理由（如附件）。
二、檢察官上訴意旨略以：㈠被告自承其在網路上認識「Ben Jai
    r」（下稱Ben），Ben對我展開追求，我因而陷入愛情詐騙
    陷阱，深信Ben終將前來臺灣與其相聚，才會為相關提供帳
    號資料等行為，但我也曾將自己財產轉為比特幣匯給Ben，
    我也是受害者等語。然被告不知Ben之真實姓名、年籍資料
    、亦不瞭解真正之國籍、住居所之情境下，卻僅以網路通訊
    軟體IG聯絡後，即輕易將其與女兒二家銀行之提款卡、密碼
    等資料，提供真實姓名年籍不詳之詐欺集團成員收受，且就
    之後如何返還帳戶等細節，付之闕如。㈡參照近來詐欺集團
    利用人頭帳戶及作為詐欺等財產犯罪之用及利用車手提領詐
    欺所得，早已為各機關、媒體所揭露，且經政府多方宣導，
    並經媒體反覆傳播，是依一般人通常之知識、智能及經驗，
    均已詳知。更何況被告為44歲之成年人，心智正常，智慮成
    熟，具有相當社會經驗之人。被告聽信素未謀面，且非親非
    故之外國網友且悖於常理之詞，而輕率提供金融帳戶資料，
    並提領詐欺所得又匯出，對於系爭帳戶將可能被用來作為詐
    欺取財及洗錢等非法用途上及所提領之款項應係詐欺所得，
    應有所預見，被告主觀上有三人以上共同詐欺取財及洗錢之
    不確定故意，至為灼然。綜上所述，原審判決認事用法既有
    未洽，應予撤銷並更為適當合法之判決等語。
三、按犯罪事實應依證據認定之，無證據不得認定犯罪事實；不
    能證明被告犯罪者，應諭知無罪之判決，刑事訴訟法第154
    條第2項、第301條第1項分別定有明文。又按認定犯罪事實
    應依證據，為刑事訴訟法所明定，故被告否認犯罪事實所持
    之辯解，縱屬不能成立，仍非有積極證據足以證明其犯罪行
    為，不能遽為有罪之認定；如未能發現相當證據，或證據不
    足以證明，自不能以推測或擬制之方法，以為裁判基礎；認
    定犯罪事實所憑之證據，無論為直接證據或間接證據，其為
    訴訟上之證明，須於通常一般之人均不致於有所懷疑，而得
    確信其為真實之程度者，始得據之為有罪之認定（最高法院
    30年上字第1831號、40年台上字第86號、76年台上字第4986
    號判決先例要旨參照）。
四、經查：　　
　㈠被告固不否認有將其所有之臺北富邦銀行帳號000000000000
    號帳戶及其女兒林芷涵之新光銀行帳號0000000000000號帳
    戶之帳號資料以通訊軟體傳送予Ben使用，惟辯稱其係於社
    群軟體上遭自稱Ben之人以網路戀情詐騙，才會將上開帳戶
    提供予Ben使用，其也曾將自己的錢轉為比特幣匯給Ben，其
    也是受害者等語，並提出其與Ben間自民國108年1月21日起
    至本案案發前之對話紀錄為據（見答辯卷一第11至260頁、
    答辯卷二第1至250頁、答辯卷三第1至250頁、答辯卷四第1
    至173頁）。
　㈡由被告與Ben間大量之對話紀錄內容、互傳之生活照圖檔，顯
    示二人幾乎每日聯繫、相互問候、表達愛意，足認被告與自
    稱Ben之美國籍軍醫，係發展成網路戀人之親密關係。由其
    二人之間相互對話之時期持續長達1年餘，將近千頁之對話
    紀錄觀之，難認有偽造之情形，且足以從中得知二人此期間
    之真實交往狀況，觀諸被告與Ben間之上開對話紀錄，可知
    本案係由Ben主動聯繫搭訕被告，之後即不斷對被告噓寒問
    暖，兩人相識後經由交談，逐漸了解彼此後，Ben即以「Hon
    ey」之親密用語稱呼被告，對話中亦可見Ben不斷向被告承
    諾將到臺灣與被告共同生活，是被告主觀上認定其與Ben為
    男女朋友，Ben確有意願與其共築未來生活一節，並非絕無
    發生之可能，是被告辯稱其係遭網路愛情詐騙而將上開帳戶
    提供予Ben使用乙節，應非虛妄。縱被告未與Ben約定返還帳
    戶事宜，抑或係基於被告自認為之親密信任關係所致，尚難
    以此認被告對於本案被訴之詐欺取財、洗錢情事有所預見。
    　　
　㈢另參以告訴人陳聯翠係在臉書上認識自稱「Yeshvantsingh」
    之美國軍醫，雙方以LINE通訊軟體聊天，使其誤認自己係幫
    助該不詳男子支付聯合國帳號之申請費（見109偵6174卷第1
    08頁）；告訴人蘇昱融則係在臉書上認識自稱「Wang james
    」之葉門軍人，雙方以LINE通訊軟體聊天，使其誤認自己係
    幫助該不詳男子處理聯合國帳戶匯款事宜（見109年少連偵1
    30卷二第24頁），因而受騙上當等情，綜合前述詐欺集團成
    員對告訴人陳聯翠、蘇昱融及被告運用之手法，實均係利用
    「交友詐欺」、「愛情騙子」之具組織性、計劃性之犯罪類
    型，以交友為幌，採行訴諸男女情愫、同情心等手法施以詐
    術，召喚人性對於親密情感之渴望，而使對象身陷於詐欺集
    團設定之關係情境，乃依誤信之情節，提供財物、帳戶或協
    助，則被告陷入與上開告訴人等之類似情境，因而同意交付
    A、B帳戶資訊及提領款項後購入比特幣並交付等情，即非不
    可能之事。被告於案發當時固然已40餘歲、心智正常、有相
    當社會經驗，但社會上高學歷、理性之人，在面對愛情時喪
    失理性判斷能力，一時「被愛情沖昏頭」失去戒心而遭詐騙
    之案例，亦時有所聞，且被告陳明自己於案發時正處於離婚
    狀態，且其與素未謀面之網友Ben互動情形，與本案告訴人
    陳聯翠、蘇昱融結識未謀面、真實身分不詳之網友而遭詐騙
    之情形亦甚雷同，可見一般理性之人於本案詐欺集團精心設
    計之騙術下，確有可能失去戒心，遭詐騙金錢或銀行帳號。
　㈣又參以被告於108年2月至109年2月間，亦曾先後遭Ben及自稱
    Ben上級之真實身分不詳人士相互應和，以軍中事務、支出
    家庭事務、生活費及購買飛機票等各種理由，要求被告代為
    購買比特幣存入指定錢包，總計支出金額超過新臺幣10萬元
    （見答辯卷一第123、134反面、143反面、147、148、151反
    面、152、330、175反面、228、228反面、答辯卷二第33、4
    8、137頁、答辯卷三第2頁反面、85頁反面、96、155、168
    頁、109年少連偵130卷一第38至44頁）， 衡諸常情，倘被
    告有預見自稱Ben之人係詐騙集團成員，其豈會願意一而再
    、再而三提供金錢支應，足見被告確實深陷網路愛情詐欺而
    不自知。
　㈤金融帳戶固事關個人財產權益之保障，有其專屬性，但出於
    信任家人、親密愛人或熟識友人之緣故，為特定用途出借帳
    戶，亦不難想像。被告既深陷網路愛情詐欺，其對Ben有某
    程度之期待與信賴，自難認被告對於匯入上開帳戶之款項會
    有所懷疑，自無從期待被告能查證金流來源。參以告訴人陳
    聯翠、蘇昱融既受詐欺集團話術所騙而將金錢匯入上開帳戶
    ，自不能排除被告亦可能係受詐欺集團所騙而提供帳戶並提
    領款項以購買比特幣，尚難僅憑被告未能識破Ben之詐騙手
    法，即認被告可預見對方係詐欺集團成員而具有詐欺取財及
    洗錢之不確定故意。
五、綜上所述，原判決認依據檢察官提出之證據資料，不足以證
    明被告確有詐欺及洗錢之主觀犯意，而諭知被告無罪，業已
    說明其證據取捨之依據及認定之理由，核無違誤。檢察官猶
    執前詞提起上訴，指摘原判決不當，並無理由，應予駁回。
據上論斷，應依刑事訴訟法第368條、第373條，判決如主文。
本案經檢察官沈郁智提起公訴，檢察官邱宇謙提起上訴，檢察官
洪淑姿到庭執行職務。
中　　華　　民　　國　　111 　年　　12　　月　   1　　日
                  刑事第四庭    審判長法　官  林柏泓
                                      法　官  羅郁婷
                                      法　官  錢衍蓁
以上正本證明與原本無異。
檢察官如不服本判決，應於收受送達後20日內向本院提出上訴書
狀，惟須受刑事妥速審判法第9條限制。其未敘述上訴之理由者
，並得於提起上訴後20日內向本院補提理由書(均須按他造當事
人之人數附繕本)「切勿逕送上級法院」。
刑事妥速審判法第9條：
除前條情形外，第二審法院維持第一審所為無罪判決，提起上訴
之理由，以下列事項為限：
一、判決所適用之法令牴觸憲法。
二、判決違背司法院解釋。
三、判決違背判例。
刑事訴訟法第 377 條至第 379 條、第 393 條第 1 款之規定，
於前項案件之審理，不適用之。
                                      書記官  黃芝凌
中　　華　　民　　國　　111 　年　　12　　月　　1 　　日

附件：臺灣新竹地方法院110年度金訴字第344號刑事判決
臺灣新竹地方法院刑事判決
110年度金訴字第344號
公  訴  人  臺灣新竹地方檢察署檢察官
被　　　告　周佩鴒　
選任辯護人　簡詩家律師（法律扶助）
上列被告因違反洗錢防制法等案件，經檢察官提起公訴（109年
度偵字第6174號、109年度少連偵字第130號），本院判決如下：
    主  文
周佩鴒無罪。
    理  由
（為利精簡，案內相關人於初次提及後將適度省略稱謂）
一、公訴意旨略以：被告周佩鴒可預見將金融機構存帳戶交付他人
    使用，可能因此幫助他人從事詐欺行為而用以處理詐騙之犯罪
    所得，致使被害人及警方一時追查無門，竟不違背其本意，
    意圖為自己不法所有，基於掩飾特定犯罪所得之去向及幫助
    他人詐欺取財之不確定故意，由被告擔任提領詐騙所得之車
    手，分別於民國109年2月23日上午7時56分許、3月10日下午
    2時12分，將其所申辦之富邦銀行帳號000000000000號帳戶
    （下稱A帳戶）、其不知情之女兒即證人林芷涵（所涉詐欺
    罪嫌，另為不起訴處分）所申辦之新光銀行帳號0000000000
    000號帳戶（下稱B帳戶）之帳號資訊，以通訊軟體傳送予真
    實姓名年籍不詳、自稱「Ben Jair」（下稱Ben）之詐騙集
    團成員，而容任上開詐欺集團成員使用其帳戶作為詐欺取財
    之工具。嗣詐騙集團成員取得上開帳戶資料後，即基於意圖
    為自己不法所有之犯意聯絡，於如附表所示時間，向證人即
    告訴人陳聯翠、蘇昱融施以如附表所示之詐術，致陳聯翠、
    蘇昱融因而陷於錯誤，於如附表所示時間匯款至如附表所示
    帳戶，款項並旋遭被告提領或轉出，以此方式幫助該詐騙集
    團成員詐欺取財，並隱匿該犯罪所得之流向。因認被告涉犯
    違反洗錢防制法第2條第2款而犯同法第14條第1項洗錢罪嫌
    ，及刑法第339條之4第1項第2款之3人以上共同詐欺取財罪
    嫌等語（詐欺部分公訴意旨之論罪法條，業經檢察官於本院
    準備程序中加以更正）。
二、按犯罪事實應依證據認定之，無證據不得認定犯罪事實；不
    能證明被告犯罪者，應諭知無罪之判決，刑事訴訟法第154
    條第2項、第301條第1項分別定有明文。又按認定犯罪事實
    所憑之證據，雖不以直接證據為限，間接證據亦包括在內，
    然而無論直接證據或間接證據，其為訴訟上之證明，須於通
    常一般之人均不致有所懷疑，而得確信其為真實之程度者，
    始得據為有罪之認定，倘其證明尚未達到此一程度，而有合
    理之懷疑存在而無從使事實審法院得有罪之確信時，即應由
    法院諭知被告無罪之判決（最高法院76年台上字第4986號判
    例意旨參照）。
三、公訴意旨認被告涉犯前揭罪嫌，係以被告於警詢及偵查中之
    供述、林芷涵於警詢及偵查中之證述、陳聯翠及蘇昱融於警
    詢中之證述、A帳戶與B帳戶之交易明細、陳聯翠提供之匯款
    申請書及電子郵件往來紀錄、臉書截圖、LINE訊息紀錄、蘇
    昱融提供之匯款申請書及LINE訊息紀錄、被告與Ben間之通
    訊軟體訊息紀錄等為其論據。訊據被告否認有何幫助詐欺取
    財之犯意，辯稱：我在網路上認識Ben，Ben對我展開追求，
    我因而陷入愛情詐騙陷阱，才會為相關提供帳號資料等行為
    ，但我也曾將自己財產轉為比特幣匯給Ben，我也是受害者
    等語。經查：
  ㈠被告於109年2月23日上午7時56分許、3月10日下午2時9分至1
    5分許，先後將A帳戶及B帳戶之帳號資料以通訊軟體傳送予
    詐騙集團成員Ben。而Ben所屬詐騙集團成員則基於意圖為自
    己不法所有之犯意聯絡，於如附表所示時間，向證人即告訴
    人陳聯翠、蘇昱融施以如附表所示之詐術，致陳聯翠、蘇昱
    融因而陷於錯誤，於如附表所示時間匯款至A、B帳戶，款項
    並旋遭被告提領或轉出等情，均據被告於本院審理中自承在
    卷（院卷第114頁），且經林芷涵、陳聯翠、蘇昱融於警詢
    或偵查中分別證述明確（109偵6174卷【下稱偵卷一】第13-
    15、108-109頁、109少連偵130卷一【下稱偵卷二】第6-7頁
    、109少連偵130卷二【下稱偵卷三】第24-26、77-78頁），
    並有A帳戶及B帳戶之交易明細及被告所提出之存摺影本、被
    告與Ben間之通訊軟體訊息紀錄、陳聯翠之相關報案及警方
    通報記錄、其所提出之存摺影本及匯款申請書、與臉書暱稱
    「Yeshvantsingh Chouhan」及LINE暱稱「un」、「United 
    Nations」、「Express Delivery Ltd」、「doctor」間之
    訊息記錄、被告提出由Ben交付之相關證件（偵卷一第24、2
    6、29、34、37、110-111、114、117-121、124、125-132、
    140-146、181-182頁、109年度偵字第6174號答辯狀卷【下
    均稱答辯卷，如為訊息記錄並均僅載對話頁數】第1364、00
    00-0000頁）、蘇昱融之相關報案及警方通報記錄、其所提
    出之匯款申請書（偵卷三第23、26、36、42、48-49頁）等
    在卷可查，是此部分事實固堪認定。
  ㈡惟就被告於提供本案帳戶予他人時，是否確如起訴書所指係
    基於他人洗錢、共同詐欺取財之「未必故意」，而涉犯洗錢
    、共同詐欺等罪嫌一事，則涉及未必故意在刑法上的定義為
    何，就此本院說明如下：
  ⒈刑法第13條第2項規定「行為人對於構成犯罪之事實，預見其
    發生而其發生並不違背其本意者，以故意論」，此乃學說上
    所指未必故意（又稱間接故意）於我國刑法上的定義。就此
    ，實務上向來多以「…倘行為人知悉其行為可能導致或助長
    某項侵害他人法益之客觀事實發生的風險，且有自由意志可
    以決定、支配不為該導致或助長侵害法益風險之行為，雖主
    觀上無使該侵害法益結果實現之確定意欲，惟仍基於倘實現
    該犯罪結果亦在其意料中或主觀可容許範圍之意思…，而放
    棄對於該風險行為之支配，即為間接故意」之論述，從「正
    面」就該定義之內涵加以精緻化（最高法院111年度台上字
    第175號判決意旨參照）。然而，縱使未必故意的定義業經
    精緻至此，就認定上的關鍵、亦即行為人在對於構成犯罪之
    事實具有預見的前提下，主觀上是否確有「放棄支配風險」
    、「容任」的心態，似仍有一定程度的模糊空間。
  ⒉相對於此，本院則採取從側面方式就未必故意加以認定的模
    式，詳言之，如上所述，刑法第13條第2項「行為人對於構
    成犯罪之事實，『預見其發生而其發生並不違背其本意』者，
    以故意論」乃未必故意的刑法上定義，而與此在結構上極為
    類似的規定，則是同法第14條第2項對於「有認識過失」的
    定義「行為人對於構成犯罪之事實，雖『預見其能發生而確
    信其不發生者』，以過失論」。此二者間，均以行為人對於
    構成犯罪之事實「預見其發生」（亦即學說上所謂的「有預
    見」）為前提，差別則在於事實的發生究係「不違背其本意
    」或「確信其不發生」。乍看之下，這是對兩個不同法律概
    念在刑法上的獨立定義，然而若將其進行整體觀察，則可以
    發現這兩個定義的實質意義，都是在描述「故意」與「過失
    」之間如何加以區分的分界線。換言之，前者是以「何謂故
    意」的角度來描述「非過失」的範圍，後者則是以「何謂過
    失」的角度來描述「非故意」的範圍，兩者所要描述出來的
    那一條「故意」與「過失」的分界線，其實無非是同一條線
    。
  ⒊有了這樣的認知之後，則應將觀察視角移到兩者所共有的要
    件「有預見」之上。刑法第13條第1項就刑法上故意（或稱
    直接故意）的最原始定義為「行為人對於構成犯罪之事實，
    明知並有意使其發生者，為故意」，此處所謂的「明知」一
    般而言與「有預見」的內涵並無差異，也就是說，在刑法第
    13條第1、2項的併列之下，應該認知的是，刑法認為只有在
    對於構成犯罪之事實「有預見」的前提下，才能追究行為人
    的故意責任。
　㈢經查，被告雖確實將A、B帳戶之帳號提供予Ben使用，亦確實
    陸續將陳聯翠、蘇昱融所匯入之款項提領或轉出。然現今社
    會上詐騙行為層出不窮，且手法多樣、分工精細，縱屬高等
    知識份子遭詐騙者亦時有所聞。而被告於本案偵查中本即提
    出其與Ben間自108年1月間起至109年7月間長達1年6月之訊
    息紀錄，且相關內容極多（見相關答辯卷），首先從此等訊
    息之長期持續性、內容豐富程度以觀，其係被告因涉犯本案
    始行虛捏以求逃避刑責的可能性甚低，故其內容本即相當程
    度足以還原被告與Ben於上開期間之相處心態，先予敘明。
    而依被告所提出與Ben間自108年1月間起至本案案發前之相
    關訊息紀錄（答辯卷第1-1364頁），可知被告在此等與Ben
    藉由社群軟體聯繫超過1年以上的期間內，雙方從最初之毫
    不相識，經Ben持續噓寒問暖、表露虛偽愛意後，被告逐漸
    開始認定Ben作為心靈伴侶之事實則已顯然可見。此外，被
    告於108年2月至109年2月之1年間，亦曾先後遭Ben及自稱Be
    n上級之真實身分不詳人士相互應和，以各類藉口要求被告
    代為購買比特幣存入指定錢包，總計支出金額超過新臺幣（
    下同）10萬元（答辯卷第225、248、266、273、275、282、
    283、330、429、436、456、565、595、773、1004、1170、
    1191、1309、1335頁、偵卷二第38-44頁），則若非被告始
    終深信Ben終將前來臺灣與其相聚，衡情亦不致如此。是以
    ，被告嗣後雖於109年2至4月間先後提供A、B帳戶之帳號資
    料予Ben，且依指示提領或轉出款項，然而卷內既然亦有被
    告於109年4月7日初次製作警詢筆錄前後向Ben提及「別擔心
    ，我相信臺灣司法有正義」（答辯卷第0000-0000），甚至
    於案件已進入偵查中之109年7月間，被告仍然期待Ben能前
    來臺灣證實一切合法，而經Ben持續以向來虛捏之各類藉口
    推託（答辯卷第0000-0000頁），自應認無論在案發前後，
    被告辯稱其因Ben所編造之愛情陷阱而持續未能察覺本案涉
    及不法一事，並非全然無稽。
　㈣固然被告於提供A帳戶予Ben之109年2月間，曾先後向Ben表示
    「我已經不知道該怎麼信任你了」、「我是最後一次幫你了
    」等語（答辯卷第1336、1347頁），甚至Ben曾於109年2月2
    4日表示被告可於相關帳戶內取3000至4000元自用（答辯卷
    第0000-0000）。然而，本院認為既然現今經媒體所披露之
    愛情詐騙情節，有時在旁人眼中聽來無非匪夷所思，被害人
    經銀行人員及警方持續勸說卻仍執意依他方說詞匯款之情形
    亦時有所聞，凡此實非旁人可逕以「一般理性第三人」之角
    度加以否定其存在可能性之真實事件，更非被告是否實際於
    其中取得蠅頭小利就可逕予忽略。況依本案陳聯翠、蘇昱融
    所證述之遭詐騙情節而言，更可知本案非僅被告深陷網路愛
    情陷阱，陳聯翠、蘇昱融等人之遭遇與被告實質上並無不同
    ，其間差異僅在於其等在自身財產受詐之後，有無進一步遭
    詐而提供帳戶予他人使用而已。是以，本案被告縱然於與Be
    n相處過程中曾有表達不信任之情形，然而，在情感交流過
    程中雙方曾對彼此有所質疑、不滿，無非乃人之常情，被告
    於與Ben的相關訊息紀錄中縱有上開信任程度的高低起伏，
    卻也正是因為這些起伏而足以信賴上開訊息紀錄的真實性。
    依此，若謂被告本案係深陷於網路愛情陷阱之中，始終無法
    適時將自身從Ben所編造出的美好未來中抽離，而確實發覺
    疑點所在，則其因而未曾就本案相關行為涉及不法的可能性
    有所認知，亦難稱無可想像。是本院認為，公訴意旨所提相
    關證據，經核均無法作為不利被告主觀上對於構成犯罪之事
    實「有預見」之充足認定依據。
四、綜上所述，公訴意旨所提出之相關證據，並未使本院就被告
    被訴以未必故意洗錢、共同詐欺等罪嫌達於無合理懷疑之程
    度，揆諸前揭說明，自屬不能證明犯罪，應為被告無罪之諭
    知。
據上論斷，應依刑事訴訟法第301條第1項，判決如主文。
本案經檢察官沈郁智提起公訴，由檢察官邱宇謙到庭執行職務。
中　　華　　民　　國　　111 　年　　6 　　月　　21　　日
                  刑事第九庭  審判長法　官  黃沛文
                                    法  官  江宜穎
                                    法  官  李建慶
以上正本證明與原本無異。
被告不得上訴，檢察官如不服本判決應於收受本判決後20日內向
本院提出上訴書狀，上訴書狀應敘述具體理由。上訴書狀未敘述
上訴理由者，應於上訴期間屆滿後20日內補提理由書狀於本院(
均須按他造當事人之人數附繕本 )「切勿逕送上級法院」。 
中　　華　　民　　國　　111 　年　　6 　　月　　21　　日
                                    書記官  林欣緣
　　　　　　　　　　　　　　　　　　
附表
編號 告訴人 詐欺方式 匯款時間及金額 1  陳聯翠 詐欺集團成員於109年3月12日，以社群軟體臉書暱稱「Yeshvantsingh Chouhan」、通訊軟體LINE暱稱「Doctor」向告訴人陳聯翠佯稱其在美國陸軍當外科醫生，要求幫忙代繳休假費用，之後又以有一筆錢要匯款給告訴人陳聯翠，但需要告訴人陳聯翠代繳關稅費用云云，使告訴人陳聯翠陷於錯誤，而依指示匯款，旋遭被告周佩鴒領取一空。 109年3月24日上午10時8分許匯款12萬7020元至B帳戶； 109年4月1日上午11時6分許，匯款26萬9198元至A帳戶。 2  蘇昱融 詐騙集團成員於不詳時間，先使用社群軟體臉書暱稱「WANG james」與蘇昱融認識聊天，並佯稱在葉門當兵，陸續以身處外地無銀行營業、聯合國要求變更150萬元鈔票持有人為蘇昱融本人、鈔票遭烏克蘭機場扣押或現金鈔票已在桃園機場但卡關云云，使蘇昱融陷於錯誤，而依指示匯款，旋遭被告周佩鴒領取一空。 於109年3月20日下午4時許，匯款22萬7242元至B帳戶。